---
title: "endbericht_tests"
output: word_document
---

```{r setup, include=FALSE}
knitr::opts_chunk$set(echo = TRUE)

library(REdaS)
library(rela)
library(psych)
library(ggplot2)

dataset <- read.table("data/dataset.csv", header=TRUE, sep=";")
attach(dataset)

# Auswahl von Spalte 2 bis 48 (-> nur die Likert Skalen)
spalte2bis48 <- dataset[,2:48]


# Antworten einer Frage umkehren (da negative Frage)
cols = c("C7Unterstuetzen", "C14InterKulturen", "F26Nafri")

dataset[ ,cols] = 5 - dataset[ ,cols]

```



----------------------------------------------------------------------------------------------------------------------------------------------
## Geschlecht

Männer-Frauen Anteil der Befragten. 

```{r }
lblsS <- c("Männlich","Weiblich")
pctS <- round(table(I_sex)/sum(table(I_sex))*100)
lblsS <- paste(lblsS, pctS) # add percents to labels
lblsS <- paste(lblsS,"%",sep="") # ad % to labels
pie(table(I_sex),labels = lblsS, cex=1,cex.main=1.5, col=c("blue","red"), main = "Geschlecht Fragebogen")
```

Statistik Männer Frauen an der WU 2015/2016
Männer;11.558	Frauen: 10.284
```{r }
statistikSex <- c(11558,10284)
lblsS <- c("Männlich","Weiblich")
pctS <- round(statistikSex/sum(statistikSex)*100)
lblsS <- paste(lblsS, pctS) # add percents to labels
lblsS <- paste(lblsS,"%",sep="") # ad % to labels
pie(statistikSex,labels = lblsS, cex=1,cex.main=1.5, col=c("blue","red"), main = "Geschlecht Statistik WU")
```
Vergleich chi-square Geschelcht
63Männer, 37Frauen in Strichprobe - Tatsächliche verteilung 53%-47%(M-W)
```{r}
chisq.test(x = c(63,37),p = c(0.53,0.47))

```
< 0,05 das heist die Stichprobe ist nicht repräsentativ für die tatsächliche Verteilung aber knapp dran
----------------------------------------------------------------------------------------------------------------------------------------------

##Alter

Analysen zum Alter der Befragten 

Boxplot Alter:
```{r}
boxplot(I_age, main="Altersverteilung")
```
```{r}
par(mar = c(4,4,4,4) + 0.1)
barplot(table(factor(I_age, levels = 17:43)), main="Altersverteilung",cex.axis = 0.8 ,cex.names = 0.5)
```
auswertungen
```{r}
min(I_age)
max(I_age)
mean(I_age)
median(I_age)
```
Test auf Normalvertielung
```{r}
shapiro.test(table(I_age))
```
Alter ist nicht Normalverteilt (< 0,05)
----------------------------------------------------------------------------------------------------------------------------------------------

##Herkunft

```{r}
barplot(summary(I_country), main="Herkunftsland",
   ylab="Anzahl", cex.names=0.9, las=2)
```
Stichprobe:  80      = Österreich  20    = Ausland => 80/20
Tatsächlich: 16.086  = Österreich  5.756 = Ausland => 73,65/26,35
```{r}
chisq.test(x = c(80,20),p = c(0.7365,0.2635))
```

Die Stichprobe nach Herkunft ist repräsentativ
--------------------------------------------------------------------------------------------------------------------------------------------


##Hypothese 1 - Variablenauswertung

Je mehr Informationen aus Qualitätszeitungen bezogen werden, desto geringer ist die Anfälligkeit für Vorurteile gegenüber Migranten. 

##UV Quelle von Informationen

Summenscore Qualitätszeitungen (1 Täglich, ..., 4 Nie - muss umgedreht werden für Summenscore)
```{r}
qualMedien <- data.frame(A4Standard,A5Presse,A6Kurier,A7WienerZ)
qualMedienRev = 5 - qualMedien #umdrehen 1->4, 4->1
qualMedienRev$score = qualMedienRev$A4Standard+qualMedienRev$A5Presse+qualMedienRev$A6Kurier+qualMedienRev$A7WienerZ
qualMedienRev$score #summenscores

```

Summenscores umformen wie oft qualitäts Medien konsumiert werden (4-6 = 1 kaum, 7-9 = 2 regelmäßig, 10-16 = 3 oft)
```{r}


for (i in 1:100) {
  if (qualMedienRev$score[i] <= 6){
    qualMedienRev$score2[i] <- 1
  } else if (qualMedienRev$score[i] <= 9){
    qualMedienRev$score2[i] <- 2
  } else
    qualMedienRev$score2[i] <- 3
    
}
qualMedienRev$score2
```
Plot zu den neuen Gruppen:
```{r}
category <- c("kaum", "regelmäßig","oft")
barplot(table(qualMedienRev$score2), names.arg = category , ylab = "Häufigkeit", main = "Konsum Qualitätsmedien")
```

Test auf Gleichverteilung
```{r}
chisq.test(table(qualMedienRev$score2))
```

##AV Anfälligkeit für Vorurteile gegenüber Migranten

4 Stufige Likert-Skala (trifft sehr zu, trifft eher zu, trifft eher nicht zu, trifft gar nicht zu)

Bartlett Test auf Sphärizität, sehr klein können weiter machen 
```{r}

blockB <- dataset[,c(14:19)]
bart_spher(blockB)
```

Kaiser-Meyer-Olkin (KMO), alles > 0,8 sehr gut
```{r}

print(KMOS(blockB), sort = TRUE)
``` 

blockB erstellen (FragebatterieB)
Screeplot anzeigen für Anzahl der Komponenten => 1

```{r}

VSS.scree(blockB)
```

PCA durchführen
```{r}
pca.blockB <- principal(blockB, nfactors = 1)
pca.blockB

```

PCA Scores
```{r}
blockB.scores <- data.frame(pca.blockB$scores)
names(blockB.scores) <- c("AnfVorMig")
blockB.scores <- round((blockB.scores),4)
(head(blockB.scores))
```

Shapirotest Normalverteilung und density Plot
```{r}

shapiro.test(blockB.scores$AnfVorMig)

dH1 <- density(blockB.scores$AnfVorMig) # returns the density data
plot(dH1, main = "FrageblockB - Dichteverteilung")
```
## Hypothese 1 - Auswertung

Boxplot
```{r}
boxplot(blockB.scores$AnfVorMig ~ qualMedienRev$score2)
```
Kruskal-Wallis-Test
```{r}
kruskal.test(blockB.scores$AnfVorMig ~ qualMedienRev$score2)
```

H0 wird beibehalten, es besteht kein signifikanter Zusammenhang zwischen Qualitätsmedien und Anfälligkeit für Vorurteile.

--------------------------------------------------------------------------------------------------------------------------------------------

##Hypothese 2 - Variablenauswertung

Je häufiger eine Person Gratiszeitungen liest, desto eher neigt sie zu fremdenfeindlichen Vorurteilen. 

##UV Häufigkeit des Lesens von Gratiszeitungen

Summenscore Qualitätszeitungen (1 Täglich, ..., 4 Nie - muss umgedreht werden für Summenscore)
```{r}
gratisMedien <- data.frame(A1Krone,A2Oesterreich,A3Heute)
gratisMedienRev = 5 - gratisMedien #umdrehen 1->4, 4->1
gratisMedienRev$score = gratisMedienRev$A1Krone+gratisMedienRev$A2Oesterreich+gratisMedienRev$A3Heute
gratisMedienRev$score #summenscores

```

Summenscores umformen wie oft gratis Medien konsumiert werden (3-4 = 1 kaum, 5-7 = 2 regelmäßig, 8-12 = 3 oft)
```{r}


for (i in 1:100) {
  if (gratisMedienRev$score[i] <= 4){
    gratisMedienRev$score2[i] <- 1
  } else if (gratisMedienRev$score[i] <= 7){
    gratisMedienRev$score2[i] <- 2
  } else
    gratisMedienRev$score2[i] <- 3
    
}
gratisMedienRev$score2
```

Plot zu den neuen Gruppen:
```{r}
category <- c("kaum", "regelmäßig","oft")
barplot(table(gratisMedienRev$score2), names.arg = category , ylab = "Häufigkeit", main = "Konsum Gratiszeitungen")
```

Test auf Gleichverteilung
```{r}
chisq.test(table(gratisMedienRev$score2))
```

##AV Neigung zu fremdenfeindlichen Vorurteilen
  
4 Stufige Likert-Skala (trifft sehr zu, trifft eher zu, trifft eher nicht zu, trifft gar nicht zu)

Bartlett Test auf Sphärizität, sehr klein können weiter machen 
```{r}

blockC <- dataset[,c(20:27)]
bart_spher(blockC)
```

Kaiser-Meyer-Olkin (KMO), alles > 0,8 sehr gut
```{r}

print(KMOS(blockC), sort = TRUE)
``` 

blockC erstellen (FragebatterieC)
Screeplot anzeigen für Anzahl der Komponenten => 1

```{r}

VSS.scree(blockC)
```

PCA durchführen
```{r}
pca.blockC <- principal(blockC, nfactors = 1)
pca.blockC

```

PCA Scores
```{r}
blockC.scores <- data.frame(pca.blockC$scores)
names(blockC.scores) <- c("NeigFremdVoru")
blockC.scores <- round((blockC.scores),4)
(head(blockC.scores))
```

Shapirotest Normalverteilung und density Plot
```{r}

shapiro.test(blockC.scores$NeigFremdVoru)

dH2 <- density(blockC.scores$NeigFremdVoru) # returns the density data
plot(dH2, main = "FrageblockC - Dichteverteilung")
```

## Hypothese 2 - Auswertung

Boxplot
```{r}
boxplot(blockC.scores$NeigFremdVoru ~ gratisMedienRev$score2)
```
Kruskal-Wallis-Test
```{r}
kruskal.test(blockC.scores$NeigFremdVoru ~ gratisMedienRev$score2)
```
H0 wird beibehalten, es besteht kein signifikanter Zusammenhang zwischen Gratiszeitungen und der Neigung zu fremdenfreindlichen Vorurteilen.

--------------------------------------------------------------------------------------------------------------------------------------------

##Hypothese 3 - Variablenauswertung

Je häufiger eine Person negative Schlagzeilen über Migranten liest, desto stärker neigt sie zu einer diskriminierenden Einstellung.

##UV Häufigkeit der negativ gelesenen Schlagzeilen 

```{r}
negSchlagzeile <- dataset$D0AnzNeg

negSchlagzeileRev = 5 - negSchlagzeile #umdrehen 1->4, 4->1

category <- c("nie", "monatlich","wöchentlich","täglich")
barplot(table(negSchlagzeileRev), names.arg = category , ylab = "Häufigkeit", main = "Negative Schlagzeilen")
```

Gleichverteilung testen
```{r}
shapiro.test(table(negSchlagzeileRev))
```

##AV diskriminierende Einstellung  

4 Stufige Likert-Skala (trifft sehr zu, trifft eher zu, trifft eher nicht zu, trifft gar nicht zu)

Bartlett Test auf Sphärizität, sehr klein können weiter machen 
```{r}

blockE <- dataset[,c(29:36)]
bart_spher(blockE)
```

Kaiser-Meyer-Olkin (KMO), alles > 0,8 sehr gut
```{r}

print(KMOS(blockE), sort = TRUE)
``` 

blockE erstellen (FragebatterieE)
Screeplot anzeigen für Anzahl der Komponenten => 1

```{r}

VSS.scree(blockE)
```

PCA durchführen
```{r}
pca.blockE <- principal(blockE, nfactors = 1)
pca.blockE

```

PCA Scores
```{r}
blockE.scores <- data.frame(pca.blockE$scores)
names(blockE.scores) <- c("diskEinstellung")
blockE.scores <- round((blockE.scores),4)
(head(blockE.scores))
```

Shapirotest Normalverteilung und density Plot
```{r}

shapiro.test(blockE.scores$diskEinstellung)

dH3 <- density(blockE.scores$diskEinstellung) # returns the density data
plot(dH3, main = "FrageblockE - Dichteverteilung")
```

## Hypothese 3 - Auswertung

Boxplot
```{r}
boxplot(blockE.scores$diskEinstellung ~ negSchlagzeileRev)
```
Kruskal-Wallis-Test
```{r}
kruskal.test(blockE.scores$diskEinstellung ~ negSchlagzeileRev)
```
H0 wird beibehalten, es besteht kein signifikanter Zusammenhang zwischen der Häufigkeit des lesens negativer Schlagzeilen und diskriminierender Einstellung. (aber knapp)

--------------------------------------------------------------------------------------------------------------------------------------------

##Hypothese 4 - Variablenauswertung

In den Medien wird unbewusst ein Ranking für Ausländer benutzt welches sich auf die Vorurteilsbildung der Leser auswirkt.

##UV Wie viel Medienkonsum alles zusammen

Summenscore Qualitätszeitungen (1 Täglich, ..., 4 Nie - muss umgedreht werden für Summenscore)
```{r}
medien <- data.frame(A1Krone,A2Oesterreich,A3Heute,A4Standard,A5Presse,A6Kurier,A7WienerZ,A8Oe24at,A9OrfAt,A10Tv,A11Radio)
medienRev = 5 - medien #umdrehen 1->4, 4->1
medienRev$score = medienRev$A1Krone+medienRev$A2Oesterreich+medienRev$A3Heute+medienRev$A4Standard+medienRev$A5Presse+medienRev$A6Kurier+medienRev$A7WienerZ+medienRev$A8Oe24at+medienRev$A9OrfAt+medienRev$A10Tv+medienRev$A11Radio
medienRev$score #summenscores

```

Summenscores wie viele Medien konsumiert werden (11-44) (11-19 = 1 wenige, 20-27 = 2 regelmäßig, 28-44 = 3 viele)
```{r}


for (i in 1:100) {
  if (medienRev$score[i] <= 19){
    medienRev$score2[i] <- 1
  } else if (medienRev$score[i] <= 27){
    medienRev$score2[i] <- 2
  } else
    medienRev$score2[i] <- 3
    
}
medienRev$score2
```
Plot zu den neuen Gruppen:
```{r}
category <- c("wenige", "mittel","viele")
barplot(table(medienRev$score2), names.arg = category , ylab = "Häufigkeit", main = "Konsum unterschiedliche Medien")
```

Test auf Gleichverteilung
```{r}
chisq.test(table(medienRev$score2))
```

##AV Auswirkung auf die Vorurteilsbildung der Leser  

4 Stufige Likert-Skala (trifft sehr zu, trifft eher zu, trifft eher nicht zu, trifft gar nicht zu)


```{r}
blockF <- dataset[,c(37:41)]
print(KMOS(blockF), sort = TRUE)
```

Variable F26Nafri aus der Fragebatterie auschliesen weil sie einen zu niedrigen Wert hat (< 0,5)
```{r}
blockF <- dataset[,c(37:39,41)]
```



Bartlett Test auf Sphärizität, sehr klein können weiter machen 
```{r}
bart_spher(blockF)
```

Kaiser-Meyer-Olkin (KMO), alles > 0,5 ist in ordnung
```{r}

print(KMOS(blockF), sort = TRUE)
``` 

blockF erstellen (FragebatterieF)
Screeplot anzeigen für Anzahl der Komponenten => 2

```{r}
VSS.scree(blockF)
```

PCA durchführen
```{r}
pca.blockF <- principal(blockF, nfactors = 1)
pca.blockF

```

PCA Scores
```{r}
blockF.scores <- data.frame(pca.blockF$scores)
names(blockF.scores) <- c("KulturAngst")
blockF.scores <- round((blockF.scores),4)
(head(blockF.scores))
```




Shapirotest Normalverteilung und density Plot  
```{r}

shapiro.test(blockF.scores$KulturAngst)

dH41 <- density(blockF.scores$KulturAngst) # returns the density data
plot(dH41, main = "FrageblockF - Dichteverteilung")
```



## Hypothese 4 - Auswertung

Hier müssen wieder beide Komponenten getestet werden.

Boxplot Komponente 1
```{r}
boxplot(blockF.scores$KulturAngst ~ medienRev$score2)
```


Kruskal-Wallis-Test 
```{r}
kruskal.test(blockF.scores$KulturAngst ~ medienRev$score2)
```
H0 wird beibehalten, es besteht kein signifikanter Zusammenhang zwischen Medienkonsum und der Vorurteilsbildung der Leser 





--------------------------------------------------------------------------------------------------------------------------------------------

##Hypothese 5 - Variablenauswertung

In TV Sendungen werden Verbrecher meist von ausländischen Personen gespielt was die Vorurteilbildung vor allem bei jungen Menschen stark beeinflusst.

##UV Zeit die mit Fernsehen verbracht wird 

```{r}
tvZeit <- dataset$G0StundenTv

category <- c("< 1 Std.", "1 - 2 Std.","3 - 5 Std.","> 5 Std.")
barplot(table(tvZeit), names.arg = category , ylab = "Häufigkeit", main = "Tägliche TV Zeit")
```

Gleichverteilung testen
```{r}
chisq.test(table(tvZeit))
```

##AV Vorurteilsbildung beijungen Menschen

4 Stufige Likert-Skala (trifft sehr zu, trifft eher zu, trifft eher nicht zu, trifft gar nicht zu)
```{r}
blockH <- dataset[,c(43:48)]
print(KMOS(blockH), sort = TRUE)
```

Variable H31TVGanoven aus der Fragebatterie auschliesen weil sie einen zu niedrigen Wert hat
```{r}
blockH <- dataset[,c(43:45,47:48)]
```

Bartlett Test auf Sphärizität, sehr klein können weiter machen 
```{r}
bart_spher(blockH)
```

Kaiser-Meyer-Olkin (KMO), alles > 0,8 sehr gut
```{r}

print(KMOS(blockH), sort = TRUE)
``` 

blockH erstellen (FragebatterieH)
Screeplot anzeigen für Anzahl der Komponenten => 2

```{r}

VSS.scree(blockH)
```

PCA durchführen
```{r}
pca.blockH <- principal(blockH, nfactors = 1)
pca.blockH

```

PCA Scores
```{r}
blockH.scores <- data.frame(pca.blockH$scores)
names(blockH.scores) <- c("VorbilJungMenschen")
blockH.scores <- round((blockH.scores),4)
(head(blockH.scores))
```

Shapirotest Normalverteilung und density Plot
```{r}

shapiro.test(blockH.scores$VorbilJungMenschen)

dH5 <- density(blockH.scores$VorbilJungMenschen) # returns the density data
plot(dH5, main = "FrageblockH - Dichteverteilung")
```

## Hypothese 5 - Auswertung

Boxplot
```{r}
boxplot(blockH.scores$VorbilJungMenschen ~ tvZeit)
```
Kruskal-Wallis-Test
```{r}
kruskal.test(blockH.scores$VorbilJungMenschen ~ tvZeit)
```
H0 wird beibehalten, es besteht kein signifikanter Zusammenhang zwischen der TV Zeit pro Tag und der Vorurteilsbildung bei jungen Menschen
--------------------------------------------------------------------------------------------------------------------------------------------
